【裁判字號】    97,審訴,4381
【裁判日期】    971118
【裁判案由】    毒品危害防制條例
【裁判全文】
臺灣高雄地方法院刑事判決            97年度審訴字第4381號
公  訴  人  臺灣高雄地方法院檢察署檢察官
被      告  甲○○
指定辯護人  本院公設辯護人蘇鴻吉
上列被告因毒品危害防制條例案件，經檢察官提起公訴（97年度
毒偵字第7815號），檢察官聲請法院改依協商程序而為判決，本
院判決如下：
    主  文
甲○○施用第一級毒品，累犯，處有期徒刑捌月，扣案第一級毒
品海洛因陸包（合計淨重壹壹點貳公克、空包裝總重貳點壹
公克）沒收銷燬之；又施用第二級毒品，累犯，處有期徒刑肆月
，扣案第二級毒品甲基安非他命貳包（合計驗前淨重零點捌零陸
公克、合計驗後淨重零點捌零貳公克）沒收銷燬之，扣案塑膠鏟
管壹支沒收之。應執行有期徒刑拾壹月，扣案第一級毒品海洛因
陸包（合計淨重壹壹點貳公克、空包裝總重貳點壹公克）及
第二級毒品甲基安非他命貳包（合計驗前淨重零點捌零陸公克、
合計驗後淨重零點捌零貳公克），均沒收銷燬之；扣案塑膠鏟管
壹支，沒收之。
    事實及理由
一、甲○○前於民國94年間因施用毒品案件，經臺灣臺南地方法
    院94年度毒聲字第791號裁定送觀察、勒戒， 因認有繼續施
    用毒品之傾向，經本院95年度毒聲字第1386號裁定令入戒治
    處所施以強制戒治， 於96年6月13日停止戒治釋放出所，經
    臺灣高雄地方法院檢察署檢察官 96年度戒毒偵字第246號不
    起訴處分確定。復於80年間因違反麻醉藥品管理條例、肅清
    煙毒條例等案件，分經臺灣高等法院高雄分院81年度上訴字
    第1891號、81年度上訴字第619號判處有期徒刑5年6月、4年
    8月確定，嗣以81年度聲字第316號裁定應執行有期徒刑9年6
    月確定，嗣經假釋、撤銷假釋執行殘刑5年9月7日， 又於85
    年間因違反肅清煙毒條例案件，經本院85年度訴字第3259號
    判處有期徒刑3年6月確定，再於86年間因違反肅清煙毒條例
    、麻醉藥品管理條例等案件，分經本院86年度訴字第1427號
    、86年度訴緝字第265號判處有期徒刑3年6月、5月確定，嗣
    以87年度聲字第362號裁定應執行有期徒刑3年9月確定， 接
    續上開殘刑及3年6月執行，嗣經假釋、撤銷假釋執行殘刑 6
    年15日；再於95年間因違反動產擔保交易法案件，經本院95
    年度簡字第4626號判處拘役30日確定， 接續上開6年15日殘
    刑執行，嗣經本院96年度聲減字第2131號裁定減刑並定應執
    行有期徒刑7年4月確定，於96年7月19日執行完畢出監。 詎
    其仍不知悔改，復基於施用第一級毒品海洛因、第二級毒品
    甲基安非他命之犯意：(一)於97年8 月19日上午10時許，在高
    雄市○○區○○街23號4 樓之14號住處，以將海洛因摻入香
    菸內點燃吸食之方式，施用第一級毒品海洛因1 次；(二)復於
    上開時間、地點，另以將甲基安非他命置於鋁箔紙上燒烤吸
    用之方式，施用第二級毒品甲基安非他命1 次。嗣於同日19
    時30分許，在高雄縣鳳山市○○路50巷70弄24號前，因形跡
    可疑為警盤查，當場扣得第一級毒品海洛因6 包（合計淨重
    11.32 公克、空包裝總重2.13公克）、第二級毒品甲基安非
    他命2 包（合計驗前淨重0.806 公克、合計驗後淨重0.802
    公克）及甲○○所有預備供其施用第二級毒品之塑膠鏟管1
    支，後經其同意採尿送驗結果呈嗎啡、可待因、安非他命、
    甲基安非他命陽性反應，而悉上情。
二、上揭犯罪事實業據被告甲○○於本院審理中自白，復有正修
    科技大學超微量研究科技中心檢驗報告、高雄市政府警察局
    前鎮分局查獲煙毒麻醉藥品案件犯罪嫌疑人姓名對照表、刑
    案資料查註記錄表、法務部調查局濫用藥物實驗室鑑定書、
    高雄市政府警察局前鎮分局一心派出所查獲毒品危害防制條
    例毒品初步檢驗報告單、照片、高雄市政府警察局前鎮分局
    扣押物品目錄表等在卷可稽，足認被告自白與事實相符，堪
    以採信，被告犯行，應依法論罪科刑。
三、本件被告業已認罪，並經辯護人協助下與檢察官於審判外達
    成協商之合意，渠等合意內容為：被告願受科刑範圍如主文
    所載。經核被告所為，係犯毒品危害防制條例第 10條第1項
    、第 2項之施用第一、二級毒品罪，且上開協商合意內容，
    並無刑事訴訟法第 455條之4第1項所列不得認罪協商之情形
    ，本件既經檢察官聲請改依協商程序而為判決，本院爰不經
    言詞辯論，於協商合意範圍內為協商判決。
四、應適用之法條：刑事訴訟法第455 條之4 第2 項、第455 條
    之8 、第454 條第2 項，毒品危害防制條例第10條第1 項、
    、第2 項、第18條第1 項前段，刑法第11條前段、第47條第
    1 項、第51條第5 款、第38條第1 項第2 款。
本案經檢察官吳正中到庭執行職務。
中    華    民    國    97    年    11    月    18    日
                  刑事第七庭    法  官  吳金芳
以上正本證明與原本無異。
本判決除有刑事訴訟法第455 條之4 第1 項第1 款、第2 款、第
4 款、第6 款、第7 款所定情形之一，或違反同條第2 項規定者
外，不得上訴。
中    華    民    國    97    年    11    月    18    日
                                書記官  許珈綺
附錄本判決論罪科刑法條全文：
毒品危害防制條例第10條
施用第一級毒品者，處6月以上5年以下有期徒刑。
施用第二級毒品者，處3年以下有期徒刑。


司法院資訊處製作；財團法人民間司法改革基金會備份。
